【裁判字號】    98,易緝,44
【裁判日期】    980430
【裁判案由】    竊盜
【裁判全文】
臺灣士林地方法院刑事判決              98年度易緝字第44號
公  訴  人  臺灣士林地方法院檢察署檢察官
被      告  丙○○
上列被告因竊盜等案件，經檢察官提起公訴（97年度偵緝字第71
8 號、97年度偵字第8540號），被告於準備程序就被訴事實均為
有罪之陳述，經裁定依簡式審判程序審理，並判決如下：
    主  文
丙○○竊盜，處有期徒刑月，如易科罰金，以新臺幣壹仟元折
算壹日，減為有期徒刑壹月又拾伍日，如易科罰金，以新臺幣壹
仟元折算壹日；又竊盜，處有期徒刑月，如易科罰金，以新臺
幣壹仟元折算壹日，減為有期徒刑壹月又拾伍日，如易科罰金，
以新臺幣壹仟元折算壹日；又竊盜，未遂，累犯，處有期徒刑
月，如易科罰金，以新臺幣壹仟元折算壹日，扣案之機車鑰匙拾
肆支均沒收。應執行有期徒刑伍月，如易科罰金，以新臺幣壹仟
元折算壹日，扣案之機車鑰匙拾肆支均沒收。
    事  實
一、丙○○於民國95年間，曾因偽造文書案件，經臺灣臺北地方
    法院以95年度易字第1125號判決判處有期徒刑3 月確定，嗣
    經裁定減為有期徒刑1 月又15日，並於96年7 月16日執行完
    畢出監。而丙○○於前開入監服刑前，曾各基於意圖為自己
    不法所有之犯意，先於96年1 月31日下午5 時37分許，前往
    位於臺北縣淡水鎮○○路57號之「統一超商」之便利商店內
    ，趁該店員疏未注意，徒手竊取置於店內之夢雪麗巧克力2
    條及飯團1 個，並得手後旋即離去；後於96年3 月18日下午
    2 時許，再前往前揭便利商店內，又趁店員疏未注意之際，
    徒手竊取置於店內之夢雪麗巧克力2 條，亦於得手後逃逸離
    去。再丙○○於前揭有期徒刑執行完畢出監後，仍不知悔改
    ，又基於意圖為自己不法所有之犯意，於97年6 月19日下午
    4 時許，在臺北縣淡水鎮○○街18號前之路旁，以其所有之
    機車鑰匙14支開啟乙○○○所有、且停放在該處之車號
    QXG-052 號機車置物箱，著手竊取該置物箱內財物，然丙○
    ○正搜尋財物時，適為巡邏員警當場查獲，而扣得前揭機車
    鑰匙14支，始能未得逞。
二、案經臺北縣政府警察局淡水分局報請臺灣士林地方法院檢察
    署檢察官偵查後起訴。
    理  由
一、上開事實，業據被告丙○○於警詢、偵訊及本院審理時坦承
    不諱（分見偵8043卷第5 頁，偵緝718 卷第37至38頁及本院
    卷第32、36頁、第39至41頁），核與被害人甲○○、乙○○
    ○所指述之失竊情節大致相符（分見偵8043卷第9 至11頁、
    第32至33頁及偵8540卷第15至16頁），且有攝於前揭便利商
    店內之監視器翻拍照片及現場查獲照片等在卷可證（分見偵
    8043卷第12至19頁、偵8540卷第30至34頁），此外，並有機
    車鑰匙14支扣案可稽，足認被告前開自白與事實相符，堪予
    採信。本件事證明確，被告竊盜犯行均堪認定，自應依法論
    科。
二、核被告丙○○所為，係2 犯刑法第320 條第1 項之竊盜罪及
    刑法第320 條第3 項、第1 項之竊盜未遂罪。又被告已著手
    竊取被害人乙○○○之機車置物箱內財物，嗣因巡邏員警發
    覺致未得逞，為未遂犯，爰依刑法第25條第2 項之規定，按
    既遂犯之刑度減輕其刑。另被告有事實欄所載之犯罪科刑並
    已執行完畢等情，有臺灣高等法院被告前案紀錄表在卷可稽
    ，其於有期徒刑執行完畢後5 年內，再故意犯有期徒刑以上
    之竊盜未遂罪，應依刑法第47條第1 項之規定，論以累犯，
    並加重其刑，且依法先加後減。爰審酌被告前已有竊盜前案
    ，仍不思悔悟，見有利可圖即起貪念，多次竊取他人財物，
    然其犯後均能坦承犯行，態度尚佳及其犯罪之動機、目的、
    手段、被害人所受損害及其智識程度等一切情狀，分別量處
    如主文所示之刑，並均諭知易科罰金折算標準，以示警懲。
    又本件被告2 次在便利商店內竊取財物之犯罪時間（即96年
    1 月31日及96年3 月18日）均係在96年4 月24日以前，爰各
    依中華民國九十六年罪犯減刑條例規定，就前揭宣告刑分別
    減為如主文所示之刑，並均諭知易科罰金折算標準，並與不
    得減刑之竊盜未遂罪定其應執行刑及諭知易科罰金之折算標
    準。末查，扣案之機車鑰匙14支，係被告供竊盜犯罪所用之
    物，且為被告所有，業據被告供承在卷，爰依刑法第38條第
    1 項第2 款之規定宣告沒收。
據上論斷，應依刑事訴訟法第273 條之1 第1 項、第299 條第1
項前段，刑法第320 條第1 項、第320 條第3 項、第1 項、第25
條第2 項、第41條第1 項前段、第47條第1 項、第51條第5 款、
第38條第1 項第2 款，刑法施行法第1 條之1 ，中華民國九十六
年罪犯減刑條例第2 條第1 項第3 款、第7 條、第11條，判決如
主文。
本案經檢察官徐名駒到庭執行職務。
中    華    民    國    98    年    4     月    30    日
                  刑事第六庭法  官  莊明達
以上正本證明與原本無異。
如不服本判決應於收受判決後10日內向本院提出上訴書狀，並應
敘述具體理由；其未敘述上訴理由者，應於上訴期間屆滿後20日
內向本院補提理由書 (均須按他造當事人之人數附繕本)「 切勿
逕送上級法院」。
                            書記官  劉欣怡
中    華    民    國    98    年    4     月    30    日
附錄本件論罪科刑依據法條全文：
刑法第320條
意圖為自己或第三人不法之所有，而竊取他人之動產者，為竊盜
罪，處5 年以下有期徒刑、拘役或5 百元以下罰金。
意圖為自己或第三人不法之利益，而竊佔他人之不動產者，依前
項之規定處斷。
前二項之未遂犯罰之。


司法院資訊處製作；財團法人民間司法改革基金會備份。
